臺灣高等法院刑事判決　　　　　　　　93年度上易字第1908號
上　訴　人
即　被　告　甲○○
上列上訴人因詐欺案件，不服臺灣桃園地方法院92年度易字第983
號，中華民國93年9月1日第一審判決（起訴案號：臺灣桃園地方
法院檢察署92年度偵字第1348號），提起上訴，本院判決如下：
    主  文
上訴駁回。
    事實及理由
一、本案經本院審理結果，認第一審以上訴人即被告甲○○犯刑
    法第339條第1項之詐欺罪，判處有期徒刑10月，認事用法及
    量刑均無不當，應予維持，並引用第一審判決書記載之事實
    、證據及理由（如附件）。
二、被告上訴意旨略以：伊確有拿到告訴人所交付之一百萬元，
    但此並非為成立魔荳公司，是伊顧問契約的前置金，伊未將
    此債務處理好雖有疏失，但伊並非詐欺，且伊所出具之收據
    是事後寫的，日期「90年8 月10日」是嗣後倒填，因伊確有
    成立魔荳公司，且伊確有從事行銷顧問事業云云。經查：
  (一)被告向告訴人借款之事由係為成立「魔荳股份有限公司」，
    因缺乏資金邀請告訴人入股，但嗣未成立「魔荳股份有限公
    司」，被告於本院審理時辯稱：伊確有努力於成立魔荳股份
    有限公司，且曾請林永彥辦理公司成立事宜云云，惟迄本院
    審理期日辯論終結為止，被告均未能提出曾經向政府提出申
    請成立「魔荳股份有限公司」之相關事證供本院查證，且稱
    當時的文書資料均未保留，且證人林永彥亦不願出面作證，
    被告亦不聲請傳喚證人等情（見審判筆錄）。足見被告所辯
    確曾請人辦理成立公司事宜不足採信。
  (二)被告於本院又稱收據是嗣後寫的，日期是嗣後倒填云云，經
    查，被告出具之收據清楚記載，收受告訴人所交付之一百萬
    元係「魔荳股份有限公司百分之十的股份」，此有收據在卷
    可證，而告訴人確係90年8 月10日匯款予被告，又有匯款單
    在卷可稽，則被告於同日出具收據，合於事理，其所辯收據
    是事後出具，日期是倒填云云，並未提出任何之事證證明，
    故此一辯解，自無可採信。
  (三)另被告於本院審理一再稱其從事行銷顧問事業，為證明其確
    有該工作，且收費不低，提出其與潤群有限公司之行銷顧問
    合約書為證（見本院卷93年12月6 日準備程序筆錄後），惟
    查，本件認定被告犯罪之理由係被告偽以成立「魔荳股份有
    限公司」為由，邀請告訴人入股，嗣卻未成立公司，此與被
    告是否為行銷顧問並無關連，況被告所提出之契約係其與第
    三人之契約關係，更與本件詐欺犯行無涉。
  (四)綜上所述，被告所辯均不足採信，其上訴否認犯罪，為無理
    由，應予駁回。
據上論結，應依刑事訴訟法第373條、第368條，判決如主文。
本案經檢察官周誠南到庭執行職務。
中　　華　　民　　國　　94　　年　　2 　　月　　 2　　日
　　　　　　　　　刑事第七庭審判長法　官  蔡秀雄
　　　　　　　　　　　　　　  　  法　官  蘇素娥
　　　　　　　　　　　　　　　　  法　官  周占春
以上正本證明與原本無異。
不得上訴。
                                  書記官  葉金發
中　　華　　民　　國　　94　　年　　2 　　月　　2 　　日
附錄本案論罪科刑法條全文
刑法第339條第1項
(普通詐欺罪)
意圖為自己或第三人不法之所有，以詐術使人將本人或第三人之
物交付者，處五年以下有期徒刑、拘役或科或併科一千元以下罰
金。
